臺灣士林地方法院刑事裁定
111年度單禁沒字第165號
聲  請  人  臺灣士林地方檢察署檢察官
被      告  盧友祥




上列被告因違反毒品危害防制條例案件（111年度戒毒字第3號）
，經檢察官聲請單獨宣告沒收（111年度聲沒字第131號），本院
裁定如下：
    主  文
扣案如附表所示之物均沒收銷燬之。
    理  由
一、聲請意旨略以：被告盧友祥因施用第二級毒品案件，業經臺
    灣士林地方檢察署檢察官以111年度戒毒偵字第3號為不起訴
    處分確定，惟前開案件中扣得如附表所示之吸管3組、殘渣
    袋3個、吸食器1組，均屬違禁物，有交通部民用航空局航空
    醫務中心毒品鑑定書1份附卷足證，爰依刑法第38條第2項、
    第40條第2項、第3項、毒品危害防制條例第18條第1項前段
    規定聲請宣告沒收銷燬之等語。
二、按違禁物不問屬於犯罪行為人與否，沒收之；又違禁物或專
    科沒收之物得單獨宣告沒收，刑法第38條第1項、第40條第2
    項分別定有明文。再查獲之第一、二級毒品及專供製造或施
    用第一、二級毒品之器具，不問屬於犯罪行為人與否，均沒
    收銷燬之，毒品危害防制條例第18條第1項前段亦有明定，
    此相對於刑法之沒收規定而言，係刑法之特別規定，基於特
    別法優於普通法之原則，自應優先適用。
三、經查，被告前因施用第二級毒品案件，經臺灣士林地方檢察
    署檢察官以111年度戒毒偵字第3號為不起訴處分確定在案等
    情，業經本院職權核閱上開卷宗無訛，並有該不起訴處分書
    、臺灣高等法院被告前案紀錄表各1份在卷可考。而被告於
    上開案件經警查扣如附表所示之吸管3組、殘渣袋3個、吸食
    器1組，經送請交通部民用航空局航空醫務中心以氣相層析
    質譜儀（GC/MS）法檢驗，均檢出第二級毒品甲基安非他命
    成分乙節，有附表「證據欄」所示證據資料可參，而甲基安
    非他命既屬毒品危害防制條例第2條第2項第2款所列之第二
    級毒品，且已附著於該等吸管、殘渣袋及吸食器上而無法析
    離，應將之整體視為毒品處理，揆諸前揭說明，上開扣案物
    品均屬違禁物，應依前開規定宣告沒收銷燬，本件聲請為有
    理由，應予准許。
 四、依刑事訴訟法第455條之36第2項，毒品危害防制條例第18
    條第1項前段，刑法第40條第2項，裁定如主文。
中　　華　　民　　國　　111 　年　　4 　　月　　11　　日
                  刑事第三庭　法  官  葛名翔
以上正本證明與原本無異。
如不服本裁定應於送達後5日內向本院提出抗告狀。
                              書記官  曾韻蒔
中　　華　　民　　國　　111 　年　　4 　　月　　11　　日
附表：
編號 扣案物品名稱及數量 鑑  定  結  果 證    據 1 吸管1組 經乙醇沖洗，檢出第二級毒品甲基安非他命成分。 1.臺北市政府警察局北投分局扣押物品清單（保管字號：臺灣士林地方檢察署110年度保管字第705號)。 2.交通部民用航空局航空醫務中心110年3月9日航藥鑑字第0000000號毒品鑑定書（見臺灣士林地方檢察署110年度毒偵緝字第103號卷第10頁）   。 2 吸管1組 經乙醇沖洗，檢出第二級毒品甲基安非他命成分。 1.臺北市政府警察局北投分局扣押物品清單（保管字號：臺灣士林地方檢察署110年度保管字第485號)。 2.交通部民用航空局航空醫務中心110年2月4日航藥鑑字第0000000號毒品鑑定書（見臺灣士林地方檢察署110年度毒偵字第378號卷第49頁）。 3 吸管1組 經乙醇沖洗，檢出第二級毒品甲基安非他命成分。 1.臺北市政府警察局北投分局扣押物品清單（保管字號：臺灣士林地方檢察署109年度保管字第2505號）。 2.交通部民用航空局航空醫務中心109年10月28日航藥鑑字第0000000號毒品鑑定書（見臺灣士林地方檢察署109年度毒偵字第1893號卷第44頁）   。 4 殘渣袋1袋（編號3） 經刮取殘渣，檢出第二級毒品甲基安非他命成分。 1.臺北市政府警察局北投分局扣押物品清單（保管字號：臺灣士林地方檢察署110年度保管字第687號)。 2.交通部民用航空局航空醫務中心110年3月3日航藥鑑字第0000000號毒品鑑定書（見臺灣士林地方檢察署110年度毒偵字第467號卷第81頁）。 5 殘渣袋1袋 經乙醇沖洗，檢出第二級毒品甲基安非他命成分。 1.臺北市政府警察局北投分局扣押物品清單（保管字號：臺灣士林地方檢察署110年度保管字第486號)。 2.交通部民用航空局航空醫務中心110年2月18日航藥鑑字第0000000號毒品鑑定書（見臺灣士林地方檢察署110年度毒偵字第423號卷第73頁）。 6 殘渣袋1袋 經乙醇沖洗，檢出第二級毒品甲基安非他命成分。 1.臺北市政府警察局北投分局扣押物品清單（保管字號：臺灣士林地方檢察署110年度保管字第29號)。 2.交通部民用航空局航空醫務中心109年12月21日航藥鑑字第0000000號毒品鑑定書（見臺灣士林地方檢察署109年度毒偵字第2266號卷第57頁）   。 7 吸食器1組 經乙醇沖洗，檢出第二級毒品甲基安非他命成分。 1.臺北市政府警察局北投分局扣押物品清單（保管字號：臺灣士林地方檢察署110年度保管字第29號)。 2.交通部民用航空局航空醫務中心109年12月21日航藥鑑字第0000000號毒品鑑定書（見臺灣士林地方檢察署109年度毒偵字第2266號卷第57頁）   。